*	*	*	*	present	past																					
appear	infinitive			ætīewan	ætīewenne																					
appear	indicative	singular	1	ætīewe	ætīewde																					
appear	indicative	singular	2	ætīewest, ætīewst	ætīewdest																					
appear	indicative	singular	3	ætīeweþ, ætīewþ	ætīewde																					
appear	indicative	plural		ætīewaþ	ætīewdon																					
appear	subjunctive	singular		ætīewe	ætīewde																					
appear	subjunctive	plural		ætīewen	ætīewden																					
appear	imperative	plural		ætīewaþ	ætīewaþ																					
appear	participle			ætīewende	ætīewed																					
be-inherently	infinitive			wesan	wesenne																					
be-inherently	indicative	singular	1	eom	wæs																					
be-inherently	indicative	singular	2	eart	wǣre																					
be-inherently	indicative	singular	3	is	wæs																					
be-inherently	indicative	plural		sind, sindon	wǣron																					
be-inherently	subjunctive	singular		sīe	wǣre																					
be-inherently	subjunctive	plural		sīen	wǣren																					
be-inherently	imperative	singular		wes	wes																					
be-inherently	imperative	plural		wesaþ	wesaþ																					
be-inherently	participle			wesende	—																					
be-inherently	infinitive			wesan	wesenne																					
be-inherently	indicative	singular	1	wese	wæs																					
be-inherently	indicative	singular	2	wist	wǣre																					
be-inherently	indicative	singular	3	wist	wæs																					
be-inherently	indicative	plural		wesaþ	wǣron																					
be-inherently	subjunctive	singular		wese	wǣre																					
be-inherently	subjunctive	plural		wesen	wǣren																					
be-inherently	imperative	singular		wes	wes																					
be-inherently	imperative	plural		wesaþ	wesaþ																					
be-inherently	participle			wesende	(ġe)weren																					
be-inherently	infinitive			wēsan	wēsenne																					
be-inherently	indicative	singular	1	wēse	wēsde																					
be-inherently	indicative	singular	2	wēsest, wēst	wēsdest																					
be-inherently	indicative	singular	3	wēseþ, wēst	wēsde																					
be-inherently	indicative	plural		wēsaþ	wēsdon																					
be-inherently	subjunctive	singular		wēse	wēsde																					
be-inherently	subjunctive	plural		wēsen	wēsden																					
be-inherently	imperative	singular		wēs	wēs																					
be-inherently	imperative	plural		wēsaþ	wēsaþ																					
be-inherently	participle			wēsende	(ġe)wēsed																					
be-momentarily	infinitive			bēon	bēonne																					
be-momentarily	indicative	singular	1	bēo	—																					
be-momentarily	indicative	singular	2	bist	—																					
be-momentarily	indicative	singular	3	biþ	—																					
be-momentarily	indicative	plural		bēoþ	—																					
be-momentarily	subjunctive	singular		bēo	—																					
be-momentarily	subjunctive	plural		bēon	—																					
be-momentarily	imperative	singular		bēo	bēo																					
be-momentarily	imperative	plural		bēoþ	bēoþ																					
be-momentarily	participle			bēonde	(ġe)bēon																					
change	infinitive			wendan	wendenne																					
change	indicative	singular	1	wende	wende																					
change	indicative	singular	2	wendest, wenst, wentst	wendest																					
change	indicative	singular	3	wendeþ, went	wende																					
change	indicative	plural		wendaþ	wendon																					
change	subjunctive	singular		wende	wende																					
change	subjunctive	plural		wenden	wenden																					
change	imperative	singular		wend	wend																					
change	imperative	plural		wendaþ	wendaþ																					
change	participle			wendende	(ġe)wended																					
climb	infinitive			climban	climbenne																					
climb	indicative	singular	1	climbe	clamb																					
climb	indicative	singular	2	climbst	clumbe																					
climb	indicative	singular	3	climbþ	clamb																					
climb	indicative	plural		climbaþ	clumbon																					
climb	subjunctive	singular		climbe	clumbe																					
climb	subjunctive	plural		climben	clumben																					
climb	imperative	singular		climb	climb																					
climb	imperative	plural		climbaþ	climbaþ																					
climb	participle			climbende	(ġe)clumben																					
cool	infinitive			cōlian	cōlienne																					
cool	indicative	singular	1	cōliġe	cōlode																					
cool	indicative	singular	2	cōlast	cōlodest																					
cool	indicative	singular	3	cōlaþ	cōlode																					
cool	indicative	plural		cōliaþ	cōlodon																					
cool	subjunctive	singular		cōliġe	cōlode																					
cool	subjunctive	plural		cōliġen	cōloden																					
cool	imperative	singular		cōla	cōla																					
cool	imperative	plural		cōliaþ	cōliaþ																					
cool	participle			cōliende	(ġe)cōlod																					
displease	infinitive			drēfan	drēfenne																					
displease	indicative	singular	1	drēfe	drēfde																					
displease	indicative	singular	2	drēfest, drēfst	drēfdest																					
displease	indicative	singular	3	drēfeþ, drēfþ	drēfde																					
displease	indicative	plural		drēfaþ	drēfdon																					
displease	subjunctive	singular		drēfe	drēfde																					
displease	subjunctive	plural		drēfen	drēfden																					
displease	imperative	singular		drēf	drēf																					
displease	imperative	plural		drēfaþ	drēfaþ																					
displease	participle			drēfende	(ġe)drēfed																					
eat	infinitive			etan	etenne																					
eat	indicative	singular	1	ete	ǣt																					
eat	indicative	singular	2	itst	ǣte																					
eat	indicative	singular	3	itt, it	ǣt																					
eat	indicative	plural		etaþ	ǣton																					
eat	subjunctive	singular		ete	ǣte																					
eat	subjunctive	plural		eten	ǣten																					
eat	imperative	singular		et	et																					
eat	imperative	plural		etaþ	etaþ																					
eat	participle			etende	(ġe)eten																					
endure	infinitive			ādrēogan	ādrēogenne																					
endure	indicative	singular	1	ādrēoge	ādrēag, ādrēah																					
endure	indicative	singular	2	ādrīeġst	ādruge																					
endure	indicative	singular	3	ādrīeġþ	ādrēag, ādrēah																					
endure	indicative	plural		ādrēogaþ	ādrugon																					
endure	subjunctive	singular		ādrēoge	ādruge																					
endure	subjunctive	plural		ādrēogen	ādrugen																					
endure	imperative	singular		ādrēog, ādrēoh	ādrēog, ādrēoh																					
endure	imperative	plural		ādrēogaþ	ādrēogaþ																					
endure	participle			ādrēogende	ādrogen																					
fall	infinitive			feallan	feallenne																					
fall	indicative	singular	1	fealle	fēoll																					
fall	indicative	singular	2	fielst	fēolle																					
fall	indicative	singular	3	fielþ	fēoll																					
fall	indicative	plural		feallaþ	fēollon																					
fall	subjunctive	singular		fealle	fēolle																					
fall	subjunctive	plural		feallen	fēollen																					
fall	imperative	singular		feall	feall																					
fall	imperative	plural		feallaþ	feallaþ																					
fall	participle			feallende	(ġe)feallen																					
fly	infinitive			flēogan	flēogenne																					
fly	indicative	singular	1	flēoge	flēag, flēah																					
fly	indicative	singular	2	flīeġst	fluge																					
fly	indicative	singular	3	flīeġþ	flēag, flēah																					
fly	indicative	plural		flēogaþ	flugon																					
fly	subjunctive	singular		flēoge	fluge																					
fly	subjunctive	plural		flēogen	flugen																					
fly	imperative	singular		flēog, flēoh	flēog, flēoh																					
fly	imperative	plural		flēogaþ	flēogaþ																					
fly	participle			flēogende	(ġe)flogen																					
hear	infinitive			ġehīeran	ġehīerenne																					
hear	indicative	singular	1	ġehīere	ġehīerde																					
hear	indicative	singular	2	ġehīerest, ġehīerst	ġehīerdest																					
hear	indicative	singular	3	ġehīereþ, ġehīerþ	ġehīerde																					
hear	indicative	plural		ġehīeraþ	ġehīerdon																					
hear	subjunctive	singular		ġehīere	ġehīerde																					
hear	subjunctive	plural		ġehīeren	ġehīerden																					
hear	imperative	singular		ġehīer	ġehīer																					
hear	imperative	plural		ġehīeraþ	ġehīeraþ																					
hear	participle			ġehīerende	ġehīered																					
occupy	infinitive			weardian	weardienne																					
occupy	indicative	singular	1	weardiġe	weardode																					
occupy	indicative	singular	2	weardast	weardodest																					
occupy	indicative	singular	3	weardaþ	weardode																					
occupy	indicative	plural		weardiaþ	weardodon																					
occupy	subjunctive	singular		weardiġe	weardode																					
occupy	subjunctive	plural		weardiġen	weardoden																					
occupy	imperative	singular		wearda	wearda																					
occupy	imperative	plural		weardiaþ	weardiaþ																					
occupy	participle			weardiende	(ġe)weardod																					
see	infinitive			ġesēon	ġesēonne																					
see	indicative	singular	1	ġesēo	ġeseah																					
see	indicative	singular	2	ġesiehst	ġesāwe																					
see	indicative	singular	3	ġesiehþ	ġeseah																					
see	indicative	plural		ġesēoþ	ġesāwon																					
see	subjunctive	singular		ġesēo	ġesāwe																					
see	subjunctive	plural		ġesēon	ġesāwen																					
see	imperative	singular		ġeseoh	ġeseoh																					
see	imperative	plural		ġesēoþ	ġesēoþ																					
see	participle			ġesēonde	ġesewen																					
show	infinitive			ætīewan	ætīewenne																					
show	indicative	singular	1	ætīewe	ætīewde																					
show	indicative	singular	2	ætīewest, ætīewst	ætīewdest																					
show	indicative	singular	3	ætīeweþ, ætīewþ	ætīewde																					
show	indicative	plural		ætīewaþ	ætīewdon																					
show	subjunctive	singular		ætīewe	ætīewde																					
show	subjunctive	plural		ætīewen	ætīewden																					
show	imperative	singular		ætīew	ætīew																					
show	imperative	plural		ætīewaþ	ætīewaþ																					
show	participle			ætīewende	ætīewed																					
startle	infinitive			grēosan	grēosenne																					
startle	indicative	singular	1	grēose	grēas																					
startle	indicative	singular	2	grīest	grure																					
startle	indicative	singular	3	grīest	grēas																					
startle	indicative	plural		grēosaþ	gruron																					
startle	subjunctive	singular		grēose	grure																					
startle	subjunctive	plural		grēosen	gruren																					
startle	imperative	singular		grēos	grēos																					
startle	imperative	plural		grēosaþ	grēosaþ																					
startle	participle			grēosende	(ġe)groren																					
swim	infinitive			swimman	swimmenne																					
swim	indicative	singular	1	swimme	swamm																					
swim	indicative	singular	2	swimst	swumme																					
swim	indicative	singular	3	swimþ	swamm																					
swim	indicative	plural		swimmaþ	swummon																					
swim	subjunctive	singular		swimme	swumme																					
swim	subjunctive	plural		swimmen	swummen																					
swim	imperative	singular		swimm	swimm																					
swim	imperative	plural		swimmaþ	swimmaþ																					
swim	participle			swimmende	(ġe)swummen																					
walk	infinitive			gān	gānne																					
walk	indicative	singular	1	gā	ēode																					
walk	indicative	singular	2	gǣst	ēodest																					
walk	indicative	singular	3	gǣþ	ēode																					
walk	indicative	plural		gāþ	ēodon																					
walk	subjunctive	singular		gā	ēode																					
walk	subjunctive	plural		gān	ēoden																					
walk	imperative	singular		gā	gā																					
walk	imperative	plural		gāþ	gāþ																					
walk	participle			gānde	(ġe)gān																					
work	infinitive			wyrċan	wyrċenne																					
work	indicative	singular	1	wyrċe	worhte																					
work	indicative	singular	2	wyrċest, wyrcst	worhtest																					
work	indicative	singular	3	wyrċeþ, wyrcþ	worhte																					
work	indicative	plural		wyrċaþ	worhton																					
work	subjunctive	singular		wyrċe	worhte																					
work	subjunctive	plural		wyrċen	worhten																					
work	imperative	singular		wyrċ	wyrċ																					
work	imperative	plural		wyrċaþ	wyrċaþ																					
work	participle			wyrċende	(ġe)worht																					
